# 请教陈版，票据质押贷款的分录

提问人：super 小兔妈咪 时间：2018-05-22 09:10:05
陈版，您好，举例说明一下我现在的问题，2018.1.1农行给A集团公司开出承兑汇票 2 亿元，到期日为2019.1.1。集团的子公司B公司收到此票据，并将此票据于2018.1.1质押给建行，建行对B公司放款1.93亿元，贷款到期日为2019.1.8，我想问的是B公司如何进行账务处理？ 我现在的想法是（ 1 ）B公司收票时，借：应收票据 2 ，贷：应收账款 2 （ 2 ）B公司质押时，借应收票据-质押 2 ，贷：应收票据 2 ，（ 3 ）B公司收贷款，借：银行存款1.93，贷：短期借款1.93，（ 4 ）B公司到期将票据托收，借银行存款 2 ，贷应收票据 2 ，（ 5 ）到期还借款，借短期借款1.93，贷银行存款1.93。 您看这样做可以吗，只是好像没有体现出 2 亿和1.93亿元那部分的利息，谢谢。

回答人：chenyiwei
首先请确保该票据最初由集团向农行申请开出时是具有真实交易背景的，即用于偿还A欠B的采购款 2 亿元。在此前提下，应在票据贴现日到到期日之间分摊确认利息支出。最终归还短期借款的金额为 2 亿元而不是1.93亿元。